臺灣臺北地方法院民事判決
109年度訴字第8943號
原      告  東正國際物流股份有限公司

法定代理人  許仁勇  
訴訟代理人  林怡君  
            周志安律師
被      告  興新進出口貿易有限公司

法定代理人  黃雪芬  
訴訟代理人  李科蓁律師
上列當事人間給付貨款事件，本院於民國111年12月2日言詞辯論
終結，判決如下：
    主  文
被告應給付原告新臺幣參佰壹拾陸萬柒仟零壹拾玖元，及自民國
一百一十年一月二日起至清償日止按週年利率百分之五計算之利
息。
訴訟費用由被告負擔。
本判決於原告以新臺幣壹佰零陸萬元或同額之臺灣銀行無記名可
轉讓定期存單供擔保後，得假執行。但被告如以新臺幣參佰壹拾
陸萬柒仟零壹拾玖元為原告預供擔保，得免為假執行。
    事實及理由
一、被告經合法通知，未於最後言詞辯論期日到場，核無民事訴
    訟法第386條所列各款情形，爰依原告之聲請，由其一造辯
    論而為判決。
二、原告主張：伊以經營貨運代理為業，負責為託運人尋覓適合
    之運送方式、航班及安排報關等事宜。訴外人黃苡倫前於民
    國109年間代表被告與伊締結運送契約(下稱系爭運送契約)
    ，委由伊將珍珠粉圓、麵糊及農產品等貨物運送出口至黃苡
    倫在韓國經營之18CTEA KOREA公司，並指定以被告或訴外人
    廷豐國際有限公司、長龍農產股份有限公司及呈森事業股份
    有限公司等公司(下稱廷豐公司、長龍公司及呈森公司，合
    稱廷豐等3家公司)為出口人，約定進出口所需運費、報關費
    等相關費用(下逕以運費稱之)皆由被告支付。伊已依約履行
    系爭運送契約，惟被告就附表編號1-6、8-28所示109年5月
    至7月之運費新臺幣(下同)318萬2,888元(附表編號7所示運
    費捨棄不予請求)，僅支付1萬5,869元(1萬5,869元係被告於
    109年8月28日以20萬元給付109年4月運費18萬4,140元後之
    餘款)，尚欠運費316萬7,019元(0000000-00000=0000000)。
    為此依系爭運送契約之法律關係，求為命被告給付上開運費
    並加付起訴狀繕本送達翌日起至清償日止法定遲延利息之判
    決。並陳明願以現金或臺灣銀行無記名可轉讓定期存單供擔
    保，請准宣告假執行。
三、被告則以：伊僅為附表編號1至5所示貨物運送之託運人，至
    於其餘部分，託運人為廷豐等3家公司，非伊委託運送，原
    告無由向伊請求運費等語，資為抗辯。
四、本院之判斷：
    按當事人主張有利於己之事實，就其事實有舉證責任，若一
    方就其主張之事實已提出適當之證明，他造欲否認其主張者
    ，即不得不提出相當之反證，此為舉證責任分配之原則。經
    查：
　㈠原告主張黃苡倫具代理被告對外成立運送契約之權限等情，
    核與被告法定代理人自承：大部分公司的經營決策是伊女兒
    黃苡倫決定的，進出口的貿易條件是黃苡倫決定等語一致(
    本院卷㈠第334至335頁)，並經被告表明不爭執在卷(本院卷㈡
    第44頁)，上開事實堪信屬實。
　㈡原告主張黃苡倫代理被告成立系爭運送契約；及原告已依約
    完成貨物運送，依約得收取109年5月至7月運費如附表編號1
    -6、8-28所示等情，固為被告所否認，並以前揭情詞置辯。
    然查：
　⒈原告就上開主張，已提出請款單、裝箱單、出口報單、商業
    發票、韓國關務局查詢網站列印資料等文件，及原告員工與
    黃苡倫間LINE對話紀錄、電子郵件為證(本院卷㈠第355至701
    頁；卷㈡第65至125頁、第249至253頁)。另經本院依原告聲
    請向廷豐等3家公司函詢結果，除長龍公司回覆其已停業查
    無相關資料外(本院卷㈡第487頁)，廷豐公司函覆其僅為產品
    出賣人，未處理貨物運送事宜，運送出口係由黃苡倫自行安
    排，該公司僅配合辦理出口所需程序(本院卷㈡第491頁)，及
    呈森公司函覆其委託原告運送貨品，係經由黃苡倫指定該公
    司將貨品交由原告及運送等情(本院卷㈡第537頁)，亦與原告
    所述尚屬相符。
　⒉且查，黃苡倫於所涉詐欺刑事案件偵查中供陳：「(問：是否
    代表興新進出口貿易有限公司(即被告)委託東正國際物流股
    份有限公司(即原告)運送貨物到韓國積欠該公司運費316萬9
    ,578元？)是」、「(問：未何未付錢？)伊一開始有付錢，
    後面因為帳款，韓國的客戶沒有付款，我的韓國帳戶也被凍
    結」等情，有訊問筆錄附於臺灣臺北地方檢察署110年度偵
    字第5801號相關偵查卷宗可按(偵字卷第68頁)，黃苡倫訴訟
    外自認之事實亦與原告主張相符（前揭偵查中所述運費316
    萬9,578元，為原告起訴時請求之運費數額，經原告於本件
    訴訟中減縮為316萬7,019元)。被告雖抗辯：檢察官向黃苡
    倫詢問時，未提示出口報單、提單等事證，黃苡倫僅能憑含
    糊記憶答覆云云(本院卷㈡第501頁)，然依黃苡倫與原告員工
    林怡君間LINE對話訊息所載：【109年8月20日前某日】「(
    林怡君)4月興新$184,140；5月興新$1,189,497；6月興新$1
    ,983,063；7月興新$12,878；小計$3,369,578(28件)」、【
    109年8月20日】「(林怡君)妹子。(黃苡倫)在。(林怡君)你
    確定週五會先匯50喔。我回去要有交代。(黃苡倫)確定。我
    剛剛問我朋友了。如果可以提早，我會跟您說」、【109年9
    月1日】「(黃苡倫)怡君姐，不好意思 我因為上週真的只湊
    到20萬所以沒有繼續匯款，我也在想辦法，不接您電話是因
    為不知道該說甚麼，然後我就盡快趕快處理。韓國這邊我也
    在看怎麼樣繼續湊款還你們」等語以觀(他字卷第151至153
    、171至173頁)，原告在109年8月即已整理同年4月至7月之
    各月份運費數額，並通知黃苡倫，黃苡倫收受通知後並無爭
    議且允諾付款，雙方間並無運費數額不明確之情形。且前揭
    運費數額非小，黃苡倫實際執行被告進出口決策，若非確有
    積欠上開運費，豈有在LINE對話中不表異議，甚至偵查中尚
    逕予承認該數額債務之理。加以被告於本件訴訟中，對於原
    告主張已完成運送及附表編號1-6、8-28所示運費金額，均
    曾表明不爭執在卷(本院卷㈡第209至210頁)，益徵原告主張
    黃苡倫代理被告成立系爭運送契約，及原告已完成貨物運送
    、109年5月至7月運費如附表編號1-6、8-28所示等情，堪信
    可採。
　⒊被告於自認附表編號1-6、8-28所示109年5月至7月運費數額
    後，雖以原告所舉裝箱單、出口報單、請款單、商業發票所
    載貨物重量、金額等互不相符，且部分單據未經權責人員簽
    署，顯屬不實云云，據以撤銷此部分自認(本院卷㈡第211頁
    、第266至269頁、第344至357頁)。然按自認之撤銷，除別
    有規定外，以自認人能證明與事實不符或經他造同意者，始
    得為之，為民事訴訟法第279條第3項所明定。109年5月至7
    月貨物運送出口所需運費如附表編號1-6、8-28所示之事實
    ，既已為被告所自認，依民事訴訟法第279條第1項規定，原
    告就此部分事實本即無庸舉證，被告徒言質疑各該單據之形
    式及實質真正，惟針對其撤銷自認所應舉證證明之事實即實
    際運費數額若干、被告先前自認之數額與實際運費有何不符
    等節，概未舉證，且經原告表明不同意被告撤銷自認在卷(
    本院卷㈡第211頁)，被告所為撤銷自認自不生效力。
　⒋綜上事證，應認原告就其主張黃苡倫代理被告成立系爭運送
    契約及應依約給付109年5月至7月運費如附表編號1-6、8-28
    所示等事實，均已盡適當之證明。依上說明，被告否認前開
    事實，即應由被告提出相當之反證。被告迄於本件言詞辯論
    終結前並未提出任何反證，顯未善盡舉證責任，所辯自無可
    採。
　㈢綜上所述，被告依系爭運送契約，應給付109年5月至7月運費
    如附表編號1-6、8-28所示，合計318萬2,888元，扣除原告
    自承已收取運費1萬5,869元，被告尚應給付316萬7,019元(0
    000000-00000=0000000)。原告依系爭運送契約之法律關係
    ，請求被告如數給付，並加付法定遲延利息，即屬有據，應
    予准許。
五、綜上所述，原告依系爭運送契約之法律關係，請求被告給付
    316萬7,019元，及自起訴狀繕本送達翌日即110年1月2日起(
    起訴狀繕本於109年12月22日寄存送達，依民事訴訟法第138
    條第2項規定，自寄存之日起經10日於110年1月1日生合法送
    達效力；送達證書附於本院卷㈠第35頁)至清償日止按週年利
    率5%計算之利息，為有理由，應予准予。又原告陳明願供擔
    保聲請准為假執行之宣告，經核並無不合，爰酌定相當擔保
    併准許之，並依被告之聲請，諭知其得預供相當之擔保金額
    免為假執行。　　
六、被告於本院言詞辯論終結後，雖具狀請求向財政部關務署查
    詢出口通關時商業發票等文件之記載事項，以證明原告所提
    商業發票等文件並非真正；向玉山商業銀行函查原告帳戶於
    109年8月28日匯入20萬元之交易資料，以證明該款項非由被
    告帳戶匯出；聲請傳訊廷豐公司承辦人郭宛姍，以證明廷豐
    公司前揭函覆內容不實；請求命廷豐等3家公司提出其等出
    具予報關行之委任書，以證明廷豐等3家公司係委託報關公
    司辦理本件貨物運送，原告僅為報關業者之履行輔助人云云
    (本院卷㈡第545至549頁)。然查，被告對於原告已完成貨物
    運送乙節並無爭執，其徒言質疑商業發票等文件之形式真正
    ，尚不足以推翻原先就運費數額所為自認，亦如前述，則縱
    證明商業發票等文件並非真正，亦無礙於原告已完成運送及
    其運費金額之認定。另被告並未表明其帳戶無109年8月28日
    匯付原告20萬元之紀錄，與本件訟爭事實有何關連；就聲請
    傳訊廷豐公司承辦人郭宛姍作證部分，並未表明該證人是否
    參與或親自見聞廷豐公司與原告間之締約過程；而原告是否
    為報關業者之履行輔助人，乃其與報關業者間之債權債務關
    係，與原告得否向被告請求運費，亦屬兩事。被告前揭調查
    證據之聲請，均核無調查必要。則被告於言詞辯論終結後，
    以前開證據尚待調查為由聲請再開言詞辯論，自亦無由准許
    ，附此敘明。　　
七、本件事證已臻明確，兩造其餘攻擊防禦方法及未經援用之證
    據，經審酌後核與判決結果不生影響，爰不一一論述，附此
    敘明。
八、訴訟費用負擔之依據：民事訴訟法第78條。
中　　華　　民　　國　　111 　年　　12　　月　　12　　日
                  民事第八庭  法　官　鄧晴馨
以上正本係照原本作成。
如對本判決上訴，須於判決送達後20日內向本院提出上訴狀。如
委任律師提起上訴者，應一併繳納上訴審裁判費。
中　　華　　民　　國　　111 　年　　12　　月　　12　　日
                              書記官  林鈞婷